臺灣臺北地方法院民事裁定　　　　　　100年度家聲字第962號
聲　請　人　王中平律師
上列聲請人聲明終結遺產管理人職務事件，本院裁定如下：
    主  文
准予解任聲請人為被繼承人葉松盛之遺產管理人職務。
    理  由
一、按法院選任之遺產管理人於職務執行完畢後，應向法院陳報
    處理遺產之狀況並提出有關文件；親屬會議選定之遺產管理
    人，有其他重大事由者，法院得依利害關係人或檢察官之聲
    請，徵詢親屬會議會員及利害關係人或檢察官之意見後解任
    之，非訟事件法第155條、第148條第3款定有明文。又按大
    陸地區人民繼承臺灣地區人民之遺產，應於繼承開始起三年
    內以書面向被繼承人住所地之法院為繼承之表示；逾期視為
    拋棄其繼承權，台灣地區與大陸地區人民關係條例第66條第
    1項亦有明文。
二、聲請意旨略以：聲請人前經本院以98年度司財管字第12號裁
    定指定為被繼承人葉松盛之遺產管理人，經於民國98年7月
    29日、同年10月29日刊登公告，公示催告期間分別於99年7
    月28日（對繼承人）及100年4月29日（對債權人及受遺贈人
    等）屆滿。被繼承人葉松盛遺有彰化縣埤頭鄉路○○段138
    地號、權利範圍全部及同地段139-3地號、權利範圍1/9之土
    地2筆及同地段門牌號碼彰化縣埤頭鄉○○村○○路221巷20
    弄31號、權利範圍全部之房屋1筆，另有存款新台幣（下同
    ）2元。於公示催告期間無他人就遺產主張權利或有大陸地
    區繼承人聲明繼承。遺產於債權人新興資產管理股份有限公
    司聲請強制執行後，剩餘已依法收歸國有在案。被繼承人葉
    松盛已無遺產可資管理，為此聲請終結遺產管理人職務等語
    。
三、聲請人主張之事實，業據其提出本院98年度司財管字第12號
    裁定、確定證明書、98年度家催字第315號裁定、財政部台
    北市國稅局財產歸屬資料清單、遺產稅免稅證明書、台灣彰
    化地方法院民事執行處函、強制執行金額計算書分配表、中
    華郵政股份有限公司函、繳款書等件為證，堪信為真。被繼
    承人葉松盛於97年8月1日死亡，依上開規定，大陸地區人民
    聲明繼承期限自97年8月1日至100年7月31日止，此期間內查
    無繼承人向本院聲明繼承，另對被繼承人葉松盛之繼承人、
    債權人、受遺贈人之公示催告期間均已屆滿。聲請人既已將
    被繼承人葉松盛之遺產處理完畢，則聲請終結遺產管理人職
    務，即有理由，應予准許。
中    華    民    國    100   年    11    月    23    日
                  家事法庭法  官  吳素勤
以上為正本係照原本作成。
如對本裁定抗告，須於裁定送達後10日之不變期間內，向本院提
出抗告狀，並繳納抗告費新臺幣1,000 元。
中    華    民    國    100   年    11    月    23    日
                          書記官  郭麗琴